臺灣士林地方法院小額民事判決
                                 110年度士小字第1299號  
原      告  盧谷森
被      告  陳志浩
上列當事人間請求損害賠償事件，本院於民國110年9月16日言詞
辯論終結，判決如下：
    主  文
被告應給付原告新臺幣貳萬貳仟伍佰陸拾肆元。
原告其餘之訴駁回。
訴訟費用新臺幣壹仟元，其中新臺幣伍佰零壹元由被告負擔，餘
由原告負擔。
本判決原告勝訴部分得假執行。
原告其餘假執行之聲請駁回。
    事實及理由要領
一、被告經合法通知，未於言詞辯論期日到場，核無民事訴訟法
    第386條所列各款情事，爰依原告之聲請，由其一造辯論而
    為判決。
二、原告起訴主張：被告於民國109年7月25日17時30分許，駕駛
    車牌號碼0000-00號自用小貨車，沿新北市淡水區淡金路1段
    往中正東路方向行駛，於行經該路段88號前時，本應注意變
    換車道，應注意其他來車，禮讓直行車先行，並注意安全距
    離，隨時採取必要之安全措施，而依當時情形，並無不能注
    意之情形，竟疏於注意及此，而貿然由中線車道向右往外側
    車道變換行向，適原告騎乘車牌號碼000-0000號普通重型機
    車（下稱系爭機車）沿同向外側車道行駛於原告所駕駛自用
    小貨車右後方，因煞避不及，兩車發生擦撞，原告因而人車
    倒地，致受有左側踝部挫傷、下背挫傷等傷害，且原告所戴
    之眼鏡、安全帽、手套、手機架及系爭機車均因本件事故而
    毀損，為此，原告支付醫療費用新臺幣（下同）16,536元、
    系爭機車維修費用22,350元、安全帽、手套、手機架更換之
    費用3,890元、眼鏡更換費用3,190元，上述金額合計為45,9
    66元，但原告僅求償45,000元，乃依侵權行為之法律關係，
    提起本件訴訟等語，並聲明：1.被告應給付原告45,000元；
    2.原告願供擔保請准宣告假執行。
三、被告未於言詞辯論期日到場，亦未以書狀作何聲明或陳述。
四、法院得心證的理由：
  ㈠因故意或過失，不法侵害他人之權利者，負損害賠償責任。
    汽車、機車或其他非依軌道行駛之動力車輛，在使用中加損
    害於他人者，駕駛人應賠償因此所生之損害。民法第184 條
    第1 項前段、第191 條之2 前段分別定有明文。經查，原告
    主張被告於前揭時、地，因變換車道未禮讓直行車先行，並
    注意安全距離之過失，因而發生前揭事故，致原告受有前述
    傷害等事實，業據本院刑事庭以110年度審交簡字第107號判
    決認被告犯過失傷害罪、判處拘役30日確定，有前揭判決在
    卷可稽，被告自應就原告因本件車禍所受之損害負賠償責任
    。
  ㈡按不法侵害他人之身體或健康者，對於被害人因此喪失或減
    少勞動能力或增加生活上之需要時，應負損害賠償責任；不
    法毀損他人之物者，被害人得請求賠償其物因毀損所減少之
    價額，民法第193條第1項、第196條分別定有明文。再按物
    被毀損時，被害人除得依民法第196條請求賠償外，並不排
    除民法第213條至第215條之適用；依民法第196條請求賠償
    物被毀損所減少之價額，得以修復費用為估定之標準，但以
    必要者為限（例如：修理材料以新品換舊品，應予折舊）（
    最高法院77年度第9次民事庭會議決議(一)參照）。。末按
    當事人已證明受有損害而不能證明其數額或證明顯有重大困
    難者，法院應審酌一切情況，依所得心證定其數額，民事訴
    訟法第222條第2項定有明文。茲就原告主張之各項請求有無
    理由，判斷如下：
  1.醫療費用部分：
　　原告主張因本件事故，身體受有上述傷害，因而就醫治療，
    並支付醫療費用16,536元，據其所提出之醫療費用收據等件
    為證，應認此部分認為有理由，應予以准許。
  2.個人隨身物品損壞部分：
    原告主張因本件事故，安全帽、手套、手機架及眼鏡損壞，
    更換費用分別為3,890元及3,190元，參以上開物品均為民機
    車騎士常用之物，對照原告傷勢程度，因遭被告駕車撞擊而
    損壞，實非無可能，雖原告未提出上開物品單據，然實難期
    待一般人會將購物單據保留至物品不堪使用，且原告主張之
    金額亦未逾該等物品常見之市價，然考量上開物品於事故發
    生時均非新品，應認上開物品應扣除合理折舊，本院認原告
    就上開物品得請求之金額，經扣除折舊後應為合計5,000元
    為當，逾此範圍之請求則為無理由，應予駁回。
  3.系爭機車維修費用：
    依原告所提之估價單，系爭機車修復費用為22,350元（均為
    材料），然而以新零件更換舊零件之零件折舊部分非屬必要
    費用，應予扣除。依行政院所頒固定資產耐用年數表及固定
    資產折舊率之規定，機械腳踏車之耐用年數為3年，依定率
    遞減法每年折舊1000分之536，另依營利事業所得稅查核準
    則第95條第6項規定「固定資產提列折舊採用定率遞減法者
    ，以1年為計算單位，其使用期間未滿1年者，按實際使用之
    月數相當於全年之比例計算之，不滿1月者，以1月計」，上
    開系爭機車自出廠日107年7月15日（車籍資料僅記載出廠年
    月，未載明出廠日，依法推定為該月15日），迄本件車禍發
    生時即107年7月25日，已使用2年1月，則零件扣除折舊後之
    修復費用估定為4,597元（詳如附表之計算式）。
  4.綜上，原告因本件車禍所受損金額合計為26,133元（計算式
    ：16,536+5,000+4,597=26,133）。
  ㈢按保險人依強制汽車責任保險法規定所為之保險給付，視為
    被保險人損害賠償金額之一部分；被保險人受賠償請求時，
    得扣除之，強制汽車責任保險法第32條定有明文。查原告業
    已領取強制汽車責任險保險金3,569元，經原告自承在卷（
    見本院卷第27頁），揆諸前揭規定，原告得請求被告賠償之
    金額，自應扣除上開保險金，是原告得請求被告賠償之金額
    應為22,564元（計算式：26,133-3,569=22,564）。
五、從而，原告依侵權行為之法律關係，請求被告給付原告22,5
    64元，為有理由，應予准許，逾此部分之請求，則無理由，
    應予駁回。
六、本件原告勝訴部分係就民事訴訟法第436條之8第1項適用小
    額程序所為被告部分敗訴之判決，依同法第436條之20規定
    ，應依職權宣告假執行，原告所為宣告假執行之聲請，僅在
    促使法院為此職權之行使，本院自不受其拘束，仍應逕依職
    權宣告假執行，惟此部分聲請既已依職權宣告，無再命原告
    提供擔保之必要，此部分不另為准駁之諭知，至原告敗訴部
    分，其假執行之聲請即失所附麗，應併予駁回，附此敘明。
七、本件係經本院刑事庭以裁定移送前來，依刑事訴訟法第504
    條規定，本免納裁判費，然就原告請求之機車及財物損失，
    非屬刑事附帶民事之範圍，依法仍應徵收裁判費，爰依職權
    定本件訴訟費用為1,000元（即第一審裁判費），由被告負
    擔501元，其餘由原告負擔。
中　　華　　民　　國　 110　　年　　10　　月　　14　　日
                  士林簡易庭法  官  陳紹瑜
以上正本係照原本作成。
如不服本判決，應於送達後20日內，向本院提出上訴狀並應記載
上訴理由，表明關於原判決所違背之法令及其具體內容與依訴訟
資料可認為原判決有違背法令之具體事實，如於本判決宣示後送
達前提起上訴者，應於判決送達後20日內補提上訴理由書（須附
繕本）。
中　　華　　民　　國　 110　　年　　10　　月　　14　　日
                            書記官  吳雪華
附表
-----
折舊時間           金額
第1年折舊值        22,350×0.536=11,980
第1年折舊後價值    22,350-11,980=10,370
第2年折舊值        10,370×0.536=5,558
第2年折舊後價值    10,370-5,558=4,812
第3年折舊值        4,812×0.536×(1/12)=215
第3年折舊後價值    4,812-215=4,597